【裁判字號】    95,交抗,738
【裁判日期】    950927
【裁判案由】    違反道路交通管理處罰條例
【裁判全文】
臺灣高等法院交通事件裁定             95年度交抗字第738號
抗  告  人      甲○○即宏益冷.
即受處分人
上列抗告人因違反道路交通管理處罰條例案件，不服臺灣桃園地
方法院，中華民國95年7月31日所為裁定（95年度交聲字第247號
），提起抗告，本院裁定如下：
    主  文
抗告駁回。
    理  由
一、抗告意旨略以：原舉發單位寄給桃園監理站之照片，清晰顯
    示駕駛人有繫安全帶云云，為此提起抗告。
二、按汽車行駛於道路上，其汽車駕駛人或前座乘客未繫安全帶
    者，處駕駛人新臺幣1,500元罰鍰，道路交通管理處罰條例
    第31條第1項前段定有明文；復按本條例關於車輛駕駛人之
    處罰，如應歸責於車輛所有人者，處罰車輛所有人，95年7
    月1日修正施行前之道路交通管理處罰條例第85條第3項定有
    明文。又按逕行舉發違反道路交通管理事件，經汽車所有人
    依通知單之應到案日期前到案，並告知違規駕駛人姓名、身
    分證統一編號及住址者，處罰機關應即另行通知違規駕駛人
    到案依法處理；逾應到案日期，處罰機關應依本條例第85
    條第3項規定處罰該汽車所有人，95年6月30日修正前之違反
    道路交通管理事件統一裁罰基準及處理細則第24條亦有規定
    。
三、經查，依舉發單位出具之違規照片顯示，於95年3月5日上午
    11時34分許，駕駛車號V5-6606號自小客貨車行經台一線
    53.5公里處之汽車駕駛人，顯為一名男性駕駛，而非本案抗
    告人即汽車所有人。據證人即本件舉發之員警羅志文於本院
    結稱：本件駕駛人未繫安全帶，照片上黑黑的，不是安全帶
    ，安全帶沒有這麼細，本件照片伊找很多同事觀看大家均認
    駕駛人未繫安全帶等情屬實。另舉發單位即新竹縣警察局95
    年4月26日竹縣警交字第0953006699號函復稱：「本案經核
    對採證相片，依交通部87年11月13日交路（87）字第049161
    號函規定，汽車專用安全帶之扣繫應依其原廠設計規定方式
    操作，故駕駛人及前乘客應依三點式安全帶設計規定之方式
    扣繫完善，方得認定有依規繫安全帶，故本局員警依法舉發
    並無違誤。」等語，有該函在卷可按。抗告理由認駕駛人有
    繫安全帶云云，尚有誤會。而本案車號V5-6606號自小客車
    之汽車所有人即抗告人，並未依前揭規定，於到案日前到案
    並向處分機關告知違規駕駛人姓名、身分證統一編號及住址
    者，處罰機關應即另行通知違規駕駛人到案依法處理，是原
    處分機關依修正前之道路交通管理處罰條例第85條第3項、
    違反道路交通管理事件統一裁罰基準及處理細則第24條之規
    定，並依據道路交通管理處罰條例第31條第1項，對汽車所
    有人處以罰鍰1,500元，原法院認無違誤，駁回抗告人之異
    議，經核並無違誤。抗告人提起抗告，指摘原裁定不當，求
    予撤銷，為無理由，應予駁回。
四、據上論結，應依道路交通案件處理辦法第26條，刑事訴訟法
    第412條，裁定如主文。
中    華    民    國    95    年    9     月    27    日
                  交通法庭審判長法  官  尤豐彥
                                法  官  張明松
                                法  官  吳鴻章
以上正本證明與原本無異。
不得再抗告。
                                書記官  魏淑娟
中    華    民    國    95    年    9     月    29    日


司法院資訊處製作；財團法人民間司法改革基金會備份。
